【裁判字號】    98,朴交簡附民,2
【裁判日期】    990226
【裁判案由】    請求賠償損害
【裁判全文】
臺灣嘉義地方法院刑事附帶民事訴訟判決
原      告  乙○○○
            戊○○
            己○○
上列二人共同
法定代理人  庚○○  住嘉義縣太保市舊埤里新埤76號之2
被      告  丁○○  男  49歲（民國○○年○○月○○日生）
                    身分證統一編號：Ｚ000000000號
                    住嘉義縣番路鄉公田村馬厝25號
            任建企業股份有限公司
                    身分證統一編號：CYＺ00000000000號
                    設嘉義縣民雄鄉大崎村頂埤仔1之1號
法定代理人  丙○○  住嘉義縣民雄鄉大崎村頂埤仔1之1號
被      告  欣德營造有限公司
                    身分證統一編號：CYＺ00000000000號
                    設雲林縣口湖鄉○○村○○路4號1樓
法定代理人  甲○○  住雲林縣口湖鄉○○村○○路4號1樓
訴訟代理人  吳啟勳律師
上列被告因本院九十八年度交訴字第八五號業務過失致死案件，
經原告提起附帶民事訴訟，請求損害賠償，本院判決如下：
    主  文
原告之訴及假執行之聲請均駁回。
    事實及理由
一、原告起訴主張：被告丁○○任職於任建企業股份有限公司（
    下稱任建公司），擔任駕駛預拌混凝土自用大貨車，並負責
    操作貨車上混凝土灌漿機器，為從事業務之人。因任建公司
    配合欣德營造股份有限公司（下稱欣德公司），共同承攬中
    華電信股份有限公司（下稱中華電信）之地下電纜管線遷移
    工程，並進行路面開挖、埋設管線及管路灌漿作業，丁○○
    明知汽車應按遵行方向行駛，如欲停車或臨時停車，均須依
    道路順行方向，且車輛遇有天色昏暗或視線不清時，應開亮
    頭燈以為警示，其竟疏未注意，於民國九十七年九月二十三
    日下午六時七分許，在嘉義縣太保市○○○○○路四點五公
    里處之施工路段，將其所駕駛車牌號碼TS-869號之自用大貨
    車，逆向停跨於該路段之機車優先道與汽車車道間，且未開
    啟車頭燈；另承包該工程之承包商欣德公司未依道路交通安
    全規則第一百四十三條規定，於工程進行中，樹立警告標誌
    ，夜間並安裝警告燈，欣德公司有未依交通維持計畫書設置
    警告標誌之嫌，適有李美秀駕駛車牌號碼TR2-522號之輕型
    機車，沿嘉義縣太保市○○○○○路，由南向北方向直行前
    來，李美秀因上開貨車未開啟頭燈警示而閃避不及發生碰撞
    ，其人車倒地後受有胸腹部挫傷併出血、頭部外傷併顱腦出
    血等傷害，經送醫急救後於同日晚上七時五十分許不治死亡
    。原告乙○○○為李美秀之母親，原告己○○、戊○○為李
    美秀之子，爰依侵權行為之法律關係提起本件訴訟。並聲明
    ：被告應連帶給付原告乙○○○新台幣0000000元；應連帶
    給付原告戊○○0000000元；應連帶給付原告己○○0000000
    元，及均自起訴狀繕本送達翌日起至清償日止，按年息百分
    之五計算之利息。原告願供擔保，請准宣告假執行。
二、按刑事訴訟諭知無罪、免訴或不受理之判決者，應以判決駁
    回原告之訴，刑事訴訟法第五百零三條第一項前段定有明文
    。經查本件被告被訴業務過失致死案件，業經本院刑事判決
    諭知公訴不受理在案，自應依上開規定，以判決駁回原告之
    訴及假執行之聲請。
三、依刑事訴訟法第五百零三條第一項前段，判決如主文。
中    華    民    國    99    年    2     月    26    日
                  交通法庭  審判長法  官  陳仁智
                                  法  官  鄭雅文
                                  法  官  陳蒨儀
以上正本證明與原本無異。
如不服本判決，非對於刑事判決有上訴時不得上訴，並應於送達
後10日內向本院提出上訴狀（應附繕本）。
中    華    民    國    99    年    2     月    26    日
                                  書記官  李珈慧

司法院資訊處製作；財團法人民間司法改革基金會備份。
